臺灣臺中地方法院民事裁定              100年度監字第401號
聲  請  人  何林玉霞
相  對  人  郭子榕
            郭宜樺
上列當事人間聲請許可監護人行為事件，本院裁定如下：
    主  文
准相對人所繼承被繼承人何佳勳之遺產關於不動產部分，依如附
件所示遺產分割協議書分割。
聲請程序費用由相對人負擔。
    理  由
一、聲請意旨略以：聲請人之女何佳勳與訴外人郭東榮未婚育有
    相對人郭子榕（女、民國82年6月1日生）、郭宜樺（男、86
    年10月13日生），相對人郭子榕、郭宜樺並經郭東榮認領。
    嗣何佳勳於99年9月16日死亡，依法應由郭東榮任相對人之
    親權人，然郭東榮對相對人有疏於保護、照顧情節嚴重情事
    ，經本院以99年度家訴字第433號民事判決停止郭東榮對於
    相對人二人全部親權之行使，而聲請人依民法第1094條第1
    項第1款之規定為相對人之法定監護人，嗣並申請臺中市政
    府社會局指派人員會同開具財產清冊。而何佳勳死亡後，相
    對人為其繼承人，聲請人已代理相對人與其他繼承人協議分
    割被繼承人何佳勳之遺產（分割方式如附件所示）。為此，
    爰依民法第1101條規定，聲請准相對人所繼承被繼承人何佳
    勳之遺產關於不動產部分，依如附件所示之遺產分割協議書
    分割等語。
二、按監護人對於受監護人之財產，非為受監護人之利益，不得
    使用、代為或同意處分。監護人為下列行為，非經法院許可
    ，不生效力：一、代理受監護人購置或處分不動產。二、代
    理受監護人，就供其居住之建築物或其基地出租、供他人使
    用或終止租賃。監護人不得以受監護人之財產為投資。但購
    買公債、國庫券、中央銀行儲蓄券、金融債券、可轉讓定期
    存單、金融機構承兌匯票或保證商業本票，不在此限，民法
    第1101條定有明文。
三、經查，聲請人主張其女何佳勳與訴外人郭東榮未婚育有相對
    人郭子榕（女、82年6月1日生）、郭宜樺（男、86年10月13
    日生），相對人郭子榕、郭宜樺並經郭東榮認領；何佳勳於
    99年9月16日死亡後，本院以99年度家訴字第433號民事判決
    停止郭東榮對於相對人二人全部親權之行使；及聲請人依民
    法第1094條第1項第1款之規定為相對人之法定監護人，並申
    請臺中市政府社會局指派人員會同開具財產清冊等情，業據
    聲請人提出戶籍謄本、本院99年度家訴字第433號民事判決
    暨判決確定證明書、臺中市政府社會局100年11月7日中市社
    工字第1000085452號函暨檢送之財產清冊為證，堪認為真實
    。又相對人之母即被繼承人何佳勳已死亡，相對人已與其他
    繼承人協議分割被繼承人何佳勳之遺產（分割方式如附件所
    示），且該協議有關不動產部分，並無不利於相對人等事實
    ，有戶籍謄本、遺產分割協議書、財政部臺灣省中區國稅局
    遺產稅免稅證明書、土地/建築改良物信託契約書、土地登
    記第二類謄本、建物登記第二類謄本、繼承系統表、土地所
    有權狀、建物所有權狀為證，自堪信為真實。本院因認該協
    議書之分割方式並無不利於相對人，尚符受相對人之利益。
    是本件聲請為有理由，應予准許。
四、依非訟事件法21條第2項，民事訴訟法第95條、第78條、第
    85條第1項前段，裁定如主文。
中    華    民    國  100    年    11    月    24    日
                  家事法庭    法  官  涂秀玲
正本係照原本作成。
如對本裁定抗告，須於裁定送達後10日之不變期間內，向本院提
出抗告狀。
中    華    民    國  100    年    11    月    24    日
                              書記官  薛淑玲